【裁判字號】    88,交聲,526
【裁判日期】    890526
【裁判案由】    違反道路交通管理處罰條例聲明異議
【裁判全文】
臺灣臺北地方法院交通事件裁定                    八十八年度交聲字第五二六號
    異議人即
    受處分人  甲○○
右列受處分人因違反道路交通管理處罰條例案件，對於臺北市交通事件裁決所中華民
國八十八年八月二日所為之處分( 原處分案號：北市交裁字第四○一二二八號 )聲明
異議，本院裁定如左：
        主      文
異議駁回。
        理      由
一、按汽車駕駛人駕駛汽車肇事，無人受傷或死亡且車輛尚能行駛，而不儘速將車輛
    位置標繪移置路邊，致妨礙交通者，處新臺幣六百元以上一千八百元以下罰鍰，
    道路交通管理處罰條例第六十二條第二項定有明文。
二、本件受處分人即異議人甲○○於民國八十八年六月廿日下午二時廿五分許，駕駛
    一輛車牌CK-3927 號自用小客車，沿臺中市○○區○○路南側內側車道由西往東
    ( 軍功路 )方向行駛，在臺中市○○區○○路三段五三八號前等候紅燈時，遭尾
    隨之一輛由成年女子吳倩幸所駕駛車牌OL-0155 號自用小客車自後輕微碰撞保險
    桿肇事，無人受傷或死亡且車輛尚能行駛，而肇事地點係在臺中市○○區○○路
    內側車道，受處分人竟不儘速將其所駕汽車位置標繪移置路邊，以致妨礙交通，
    為臺中市警察局交通警察隊第二分隊員警盧紹剛掣單舉發，因受處分人拒絕簽收
    員警開立之舉發違反道路交通管理事件通知單，經員警在通知單上載明受處分人
    拒絕簽收之事由後，依違反道路交通管理事件統一裁罰標準及處理細則第十一條
    第一項第一款規定，視為受處分人已經收受該通知單。嗣受處分人於舉發通知單
    上所載應到案日期前向原處分機關申訴，經原處分機關請舉發單位調查結果，仍
    認受處分人違反道路交通管理處罰條例第六十二條第二項規定，於八十八年八月
    二日裁處罰鍰新臺幣六百元。
三、訊據受處分人固不否認其於前揭時地駕駛該輛車牌CK-3927 號自用小客車遭吳倩
    幸駕駛之一輛車牌OL-0155 號自用小客車自後輕微碰撞保險桿之事實，惟矢口否
    認有何違反道路交通管理處罰條例規定之行為，辯稱略以「我於肇事後，打電話
    向110 報案，北屯派出所員警廖姓( 廖忠明 )警員前來查看，詢明需要交通隊派
    員前來處理後，即協助取出三角故障標誌放置車後並囑咐兩造等待交通隊派員前
    來處理後離去。詎料交通隊盧姓( 盧紹剛 )員警前來後，詢問是否需要測量、繪
    圖處理？如果測量後，即要開單( 違規舉發通知單 )，我無從選擇，只好要求測
    量，但我是依據前面一名廖姓警員之指示而未移動現場，豈能指我妨礙交通？」
    云云。經查：受處分人駕駛該輛車牌CK-3927 號自用小客車於前揭時地遭吳倩幸
    所駕駛之車牌OL-0155 號自用小客車輕微追撞肇事，但無人受傷或死亡之事實，
    有道路交通事故調查報告表影本一件及事故現場車損相片三張在卷可稽。證人(
    臺中市警察局第五分局北屯派出所員警 )廖忠明於本院調查中雖曾到庭具結證述
    其確曾囑咐受處分人及肇事駕駛吳倩幸須待交通隊派員前來測量處理，但堅決否
    認曾告知其等「車輛停留現場，不要移動」等語。證人( 舉發員警 )盧紹剛亦於
    本院調查中到庭具結證實本件係輕微交通事故，受處分人曾經告知係警員要他們
    停留現場等待交通隊前來處理等語，均經載明筆錄在卷可稽。惟查受處分人既係
    領有合格駕駛執照之人，其就道路交通管理處罰條例第六十二條第二項「汽車駕
    駛人駕駛汽車肇事，無人受傷或死亡且車輛尚能行駛，而不儘速將車輛位置標繪
    移置路邊，致妨礙交通者，處新臺幣六百元以上一千八百元以下罰鍰」之規定，
    自應知之甚稔。本件交通事故輕微，受處分人所駕駛該輛車牌CK-3927 號自用小
    客車僅前保險桿有些微烤漆掉落，肇事車牌OL-0155 號自用小客車前保險桿亦僅
    有輕微擦痕，有現場車損相片三張在卷可證，且事故發生地點在內側車道，若不
    儘速移除，將妨礙交通至鉅。證人乙○○○○縱然囑咐其等待交通警察前來處理
    屬實，其囑咐與前揭道路交通管理處罰條例第六十二條第二項規定抵觸，應屬無
    效，受處分人自無因此免責之理由，且受處分人如標繪車輛位置後再將車輛移除
    ，對於交通警察之測量並無影響。受處分人所辯無非係卸責之詞，不足採信。本
    件違規事證明確，從而原處分機關依道路交通管理處罰條例第六十二條第二項規
    定，從輕裁處罰鍰新臺幣六百元，核與違誤，本件異議為無理由，應予駁回。
據上論斷，應依道路交通案件處理辦法第十九條，裁定如主文。
中      華      民      國    八  十  九    年     五     月    廿六    日
                          臺灣臺北地方法院交通法庭
                                  法  官  鍾    華
得於五日內抗告
                                  書記官  黃 繡 琴
中      華      民      國    八  十  九    年     五     月    廿九    日


司法院資訊處製作；財團法人民間司法改革基金會備份。
